臺灣臺中地方法院民事裁定
111年度抗字第271號
抗  告  人  豐禾健康蔬果股份有限公司

法定代理人  王彥森  
相  對  人  張正達  
上列當事人間聲請本票准許強制執行事件，抗告人對於中華民國
111年8 月 19日本院111 年度司票字第4974號裁定提起抗告，本
院裁定如下：
    主  文
抗告駁回。
抗告程序費用新臺幣壹仟元由抗告人負擔。
    理  由
一、抗告意旨略以：本件本票債權不存在，抗告人近日將提起債
    權不存在之訴云云。
二、按執票人向本票發票人行使追索權時，得聲請法院裁定後強
    制執行，票據法第123條定有明文。又本票執票人依票據法
    第123條規定聲請法院裁定許可對發票人強制執行，係屬非
    訟事件，此項聲請之裁定及抗告法院之裁定，僅依非訟事件
    程序，以審查強制執行許可與否，並無確定實體上法律關係
    存否之效力，法院僅就本票形式上之要件是否具備予以審查
    ，即為已足，至於當事人間實體上之爭執，應循訴訟程序以
    資解決，要非非訟裁定法院所得審酌（最高法院56年台抗字
    第714號、57年台抗字第76號裁判意旨參照）。
三、查相對人主張其執有抗告人與訴外人謝函蓉、黃榆驊所共同
     簽發之免除作成拒絕證書如附表所示之2紙本票，經提示未
    獲付款等情，已據其提出系爭本票為證，且核該本票形式要
    件並無不符，原裁定准予強制執行，於法並無不合。至抗告
    意旨所述前揭情節，屬實體上之爭執，揆諸上開說明，應由
    抗告人依訴訟程序另謀解決，殊無於本件本票裁定程序中為
    此實體事項爭執之餘地。從而，抗告人提起本件抗告，為無
    理由，應予駁回。
四、按對於非訟事件，依法應由關係人負擔費用者，法院裁定命
    關係人負擔時，應一併確定其數額，非訟事件法第24條第1
    項定有明文，爰依法確定本件抗告程序費用額如主文第2 項
    所示，由抗告人負擔。
五、據上論結，本件抗告為無理由，依非訟事件法第46條、第21
    條第2 項、第24條第1 項，民事訴訟法第495 條之1 第1 項
    、第449 條第1 項、第95條、第78條，裁定如主文。
中　　華　　民　　國　　111 　年　　10 　　月　　26　日
                民事庭        審判長法　官　陳宗賢
                                    法  官　廖純卿
　　　　　　　　　　　　　　　　
                                    法  官　王金洲

如不服本裁定，僅得於收受本裁定正本送達後10日內，以適用法
規顯有錯誤為理由，向本院提出再再抗告狀，（須附繕本1份及
繳納再抗告裁判費新台幣1,000元），經本院許可後始可再抗告
。
中　　華　　民　　國　　111 　年　　10　　月　　26　　日
                                    書記官　林奕珍
附表：
本票：至清償日止利息按週年利率百分之六計算       編號 發票日 票面金額 到期日 利息起算日 備考   （新臺幣）    001 109年5月8日 50,000,000元 未記載 111年8月16日  002 109年5月8日 30,000,000元 未記載 111年8月16日